【裁判字號】    97,上易,1961
【裁判日期】    971015
【裁判案由】    傷害
【裁判全文】
臺灣高等法院刑事判決                97年度上易字第1961號
上  訴  人  台灣桃園地方法院檢察署檢察官
被      告  乙○○
選任辯護人  楊鈞國律師
上列上訴人因被告傷害案件，不服臺灣桃園地方法院96年度易字
第159號，中華民國97年5 月8日第一審判決（起訴案號：臺灣桃
園地方法院檢察署95年度偵字第1833號），提起上訴，本院判決
如下：
    主  文
上訴駁回。
    理  由
一、本案經本院審理結果，認第一審判決對被告乙○○為無罪之
    諭知，核無不當，應予維持，並引用第一審判決書記載之證
    據及理由（如附件）。
二、檢察官上訴意旨以：(1)告訴人甲○○於被告訴傷害一案中否
    認與被告有何肢體上接觸、拉扯之行為，應係其掩匿己身傷
    害犯行所為避重就輕之陳述，不能引為不利告訴人之認定。
    (2)證人張群治於偵查中證稱：當時在外面看到乙○○與甲○
    ○在扭打，二人抱在一起，拉開後二人應該都有受傷，年輕
    人並沒有打甲○○，該批年輕人應該是來看熱鬧等語，於原
    審證稱：他們已經在拉扯了，像在扭打，類似抱在一起，從
    將其二人分開到警察來時，無人動手打甲○○，伊與羅世杰
    帶去的員工亦未動手打甲○○等語，果係如此，甲○○與乙
    ○○各自所受傷害至少有部分傷勢應係於相互拉扯對方時所
    生成，原審對於證人張群治之證詞不採未見敘明理由，難認
    妥適云云。
三、本院查：(1)告訴人甲○○於被告訴傷害一案中否認與被告有
    何肢體上接觸、拉扯之行為，伊所受傷害與被告拉扯無關之
    情，核與在場之證人曾迎春於偵查中證稱：我沒有看到乙○
    ○指揮年輕人，也沒有看到乙○○打甲○○等語相符（見偵
    查卷第80頁），顯見告訴人甲○○上開所陳並非係掩匿己身
    傷害犯行所為避重就輕之陳述，自可採信。(2)至證人張群治
    上揭所證被告與甲○○二人間有相互拉扯成傷一節，核與告
    訴人甲○○及證人曾迎春上開所證不一，顯與事實不符，尚
    難採信。(3)告訴人甲○○徒以其被打時，被告有在場看，即
    遽認被告有教唆傷害犯行，惟並未舉證以實其說，顯係臆測
    之詞，又檢察官亦未舉出積極證據證明被告有教唆傷害甲○
    ○之犯行，自難令負刑法第277條第1項傷害罪責。綜上，檢
    察官之上訴，為無理由，應予駁回。
據上論結，應依刑事訴訟法第373條、第368條，判決如主文。
本案經檢察官丁樹蘭到庭執行職務。
中    華    民    國    97    年    10    月    15    日
                  刑事第十庭    審判長法  官 楊炳禎
                                      法  官 陳博志
                                      法  官 李春地
以上正本證明與原本無異。
不得上訴。
                                      書記官 蘇秋
中    華    民    國    97    年    10    月    15    日


司法院資訊處製作；財團法人民間司法改革基金會備份。
